【裁判字號】    98,消債更,370
【裁判日期】    990401
【裁判案由】    更生事件
【裁判全文】
臺灣士林地方法院民事裁定           98年度消債更字第370號
債  務  人  甲○○
代  理  人  劉韋廷律師
上列當事人聲請更生事件，本院裁定如下：
    主  文
債務人甲○○自中華民國九十九年四月七日十七時起開始更生程
序。
命司法事務官進行本件更生程序。
    理  由
一、按債務人與金融機構協商成立者，不得聲請更生或清算，但
    因不可歸責於己之事由，致履行顯有重大困難者，不在此限
    。本條例施行前，債務人依金融主管機關協調成立之中華民
    國銀行公會會員辦理消費金融案件無擔保債務協商機制與金
    融機構成立之協商，準用前項之規定，消費者債務清理條例
    第151 條第5 項、第6 項分別定有明文。次按，債務人不能
    清償債務或有不能清償之虞，且無擔保或無優先權之債務總
    額未逾新臺幣（下同）1,200 萬元者，於法院裁定開始清算
    程序或宣告破產前，得向法院聲請更生，觀諸同條例第3 條
    、第42條第1 項規定自明。又法院開始更生程序之裁定，應
    載明其年、月、日、時，並即時發生效力。法院開始更生或
    清算程序後，得命司法事務官進行更生或清算程序，必要時
    得選任律師、會計師或其他適當之自然人或法人一人為監督
    人或管理人，復為同條例第45條第1 項、第16條所明定。
二、本件聲請意旨略以：伊有不能清償債務情事，前曾於民國96
    年2 月依中華民國銀行公會會員辦理消費金融案件無擔保債
    務協商機制與最大債權金融機構成立協商，協商條件為每月
    還款4 萬1,010 元。惟伊協商當時每月平均收入約為3 萬元
    ，協商金額已超出可負擔範圍，債務人係因銀行已給予優惠
    利率，不得已只得答應該協商條件，然確實因無經濟能力可
    還款，以致於同年10月毀諾，故伊確係因不可歸責於己之事
    由，致履行協商條件顯有重大困難。且伊無擔保或無優先權
    之債務總額未逾1,200 萬元，復未經法院裁定開始清算程序
    或宣告破產，爰向本院聲請更生等語。
三、經查，債務人所主張之上開事實，業據提出財產歸屬資料清
    單（見本院卷第23頁）、財團法人金融聯合徵信中心當事人
    綜合信用報告－債務清理條例前置協商專用債權人清冊（見
    本院卷第24至27頁）、中華民國銀行公會會員辦理消費金融
    案件無擔保債務協商機制協議書（見本院卷第30頁）、薪資
    轉帳明細（見本院卷第56、57頁）、財政部臺北市國稅局96
    、97年度綜合所得稅各類所得資料清單（見本院卷第58、59
    頁）等為證，核屬相符，堪認為真正。是以債務人96年10月
    毀諾時平均薪資約為4 萬794 元（此有上開薪資轉帳明細，
    附卷可參），扣除協商金額4 萬1,010 元後，已無剩餘。是
    其主張有不可歸責於己之情事，致履行協商條件顯有重大困
    難，應堪認為真實。又債務人查無消費者債務清理條例第6
    條第3 項、第8 條或第46條各款所定駁回更生聲請之事由存
    在，準此，債務人聲請更生，應屬有據。揆諸首揭規定及說
    明，應予開始更生程序，並命司法事務官進行本件更生程序
    。
四、爰裁定如主文。
中    華    民    國    99    年    4     月    1     日
                  民事第二庭  法      官  劉逸成
上為正本係照原本作成。
本件不得抗告。
中    華    民    國    99    年    4     月    1     日
                              書  記  官  羅伊安

司法院資訊處製作；財團法人民間司法改革基金會備份。
